---
output: github_document
---
# Foros CNJ 

Objetivo desse pacote é disponibilizar Scripts e Documentação do projeto de levantamento das comarcas e códicos do Brasil, 
considerando a disposição da Resolução Nº 65 de 16/12/2008, dispõe sobre a uniformização do número dos processos nos órgãos do 
Poder Judiciário e dá outras providências, favorecendo consulta processual. 
Observado a estrutura NNNNNNN-DD.AAAA.J.TR.OOOO, n° composto por seis campos Obrigatórios. 
Os dados foram coletados através dos anexos do [Conselho Nacional de Justiça] (https://www.cnj.jus.br/programas-e-acoes/numeracao-unica/documentos/). 
Inclui-se Supremo Tribunal Federal, Conselho Nacional de Justiça, Superior Tribunal de Justiça, Justiça Federal,
Justiça do Trabalho, Justiça Eleitoral, Justiça Militar da União, Justiça Estadual, Justiça Militar Estadual. 
Voce pode ler sobre a Resolução N° 65/08 [aqui] (https://atos.cnj.jus.br/atos/detalhar/119). 


## Instalação

A versão em desenvolvimento de ForosCNJ pose ser acessada a partir da instalação do pacote: 

``` r
remotes::install_github("abjur/foroCNJ")
```

## Exemplos

Segue abaixo exemplos para o uso do pacote: 

### Exemplo das Bases disponíveis 


```{r examplebases}
library(forosCNJ)
dplyr::glimpse(da_foro)
```
### Exemplo de Tabela

```{r exampletabela}
da_foro_comarca %>% 
  dplyr::arrange(comarca) %>% 
  head(10) %>% 
  knitr::kable()
```
### Exemplo de Gráfico

#### Gráfico de quantidade de Tribunais da Justiça federal por Siglas

``` {r exampletagrafico}
library(ggplot2)
da_foro_comarca %>%
  dplyr::filter(id_justica == 4) %>% 
  ggplot() +
  geom_bar(aes(x = sigla, fill = id_justica))+
  theme_minimal()+
   labs(x = "Tribunais da Justiça Federal", y = "Quantidade")

```

