---
output: github_document
---

# Foros CNJ 

O objetivo do `{forosCNJ}` é disponibilizar bases de dados e documentação do projeto de levantamento das comarcas e códigos do Brasil, considerando o disposto na [Resolução Nº 65/2008 do CNJ](https://atos.cnj.jus.br/atos/detalhar/119), que trada da uniformização do número dos processos nos órgãos do  Poder Judiciário e dá outras providências, favorecendo a consulta processual. 

O número CNJ possui a estrutura NNNNNNN-DD.AAAA.J.TR.OOOO, composto por seis campos obrigatórios. 

Os dados foram coletados através dos anexos do [Conselho Nacional de Justiça](https://www.cnj.jus.br/programas-e-acoes/numeracao-unica/documentos/).  Inclui-se Supremo Tribunal Federal, Conselho Nacional de Justiça, Superior Tribunal de Justiça, Justiça Federal, Justiça do Trabalho, Justiça Eleitoral, Justiça Militar da União, Justiça Estadual, Justiça Militar Estadual.

## Instalação

A versão de desenvolvimento de `{forosCNJ}` pode ser instalada a partir do código: 

```{r eval=FALSE}
devtools::install_github("abjur/forosCNJ")
```

## Exemplos

Segue abaixo alguns exemplos para o uso do pacote.

### Exemplo das Bases disponíveis 

```{r examplebases}
library(forosCNJ)
dplyr::glimpse(da_foro)
```

### Exemplo de Tabela

```{r exampletabela}
da_foro_comarca %>% 
  dplyr::arrange(comarca) %>% 
  dplyr::filter(id_justica == 8) %>% 
  dplyr::sample_n(10) %>% 
  knitr::kable()
```

### Exemplo de Gráfico

#### Gráfico de quantidade de Tribunais da Justiça federal por Siglas

``` {r exampletagrafico}
library(ggplot2)

da_foro_comarca %>%
  dplyr::filter(id_justica == 4) %>% 
  ggplot() +
  geom_bar(aes(x = sigla), fill = viridis::viridis(1, 1, .2, .8)) +
  theme_minimal(14) +
  labs(
    x = "Tribunal Regional Federal", 
    y = "Quantidade de códigos de foro"
  )
```

l
